臺灣臺北地方法院民事判決
　　　　　　　　　　　　　　　　  111年度北簡字第7752號
原      告  鍾素娥  
訴訟代理人  謝明發  
被      告  邱子沂  
兼法定代理人陳柔惠  
被      告  許再旺  
上列當事人間債務人異議之訴事件，於中華民國111年6月16日言
詞辯論終結，本院判決如下：
    主    文
原告之訴駁回。
訴訟費用新臺幣貳仟陸佰伍拾元由原告負擔。
    事實及理由
壹、程序方面：
一、按「訴狀送達後，原告不得將原訴變更或追加他訴。但有下
    列各款情形之一者，不在此限：一、被告同意者。二、請求
    之基礎事實同一者。三、擴張或減縮應受判決事項之聲明者
    。四、因情事變更而以他項聲明代最初之聲明者。五、該訴
    訟標的對於數人必須合一確定時，追加其原非當事人之人為
    當事人者。六、訴訟進行中，於某法律關係之成立與否有爭
    執，而其裁判應以該法律關係為據，並求對於被告確定其法
    律關係之判決者。七、不甚礙被告之防禦及訴訟之終結者。
    被告於訴之變更或追加無異議，而為本案之言詞辯論者，視
    為同意變更或追加。」民事訴訟法第255條第1項、第2項定
    有明文。
二、原告民國111年4月19日起訴時其訴之聲明為「㈠111年度司執
    字第32222號強制執行，聲請立即停止強制執行，駁回。㈡債
    權人應委託原估價修復工程之廠商，台灣營建防水技術協進
    會，安排有防漏水之技術人員來排除漏水侵害的修復工程。
    三、債務人應在債權人依判決主文：債務人鍾素娥應容許債
    權人進入臺北市○○區○○○路0段00巷00號6樓，按照如附件二㈠
    、至㈢所示修復方式執行排除侵害之修復工程，債權人(被上
    訴人)需按照如附件二㈠、至㈢所示修復方式，執行排除漏水
    之修復工程，及五樓、四樓全部漏水修復工程完工後，債務
    人始給付債權人邱子沂、陳柔惠新臺幣壹拾玖萬肆零貳佰伍
    拾元整，給付許再旺新臺幣伍萬壹仟捌佰元整。」，惟於11
    1年6月16日將訴之聲明第2、3項撤回，被告並未表示反對（
    本院卷第59頁），依前開規定，應予准許。
貳、實體方面：
一、原告主張：
　㈠原告於111年3月9日用LINE群組通知5樓邱子沂、陳柔惠，4樓
    許再旺如下「我同意你們派人來我六樓整修，依判決書內容
    的工程施工法，進行處理整修，待修復完成後，...，我將
    依法付清判決內容之金額...」(手機通訊記錄)，同時四樓
    許再旺也於3月10日回覆：〔...律師有建議我請人修好府上
    漏水後沒有問題後，你就支付...〕本件有關排除漏水侵害之
    修復工程，之修繕費用及修復工法方式均是法院及債權人所
    指定之台灣營建防水技術協進會所提供的及估價修復工程之
    修繕費用。
  ㈡被告至今尚未安排台灣營建防水技術協進會之會員防漏修復
    工程公司工程人員來修繕，修復工程尚未啟動也未完工。系
    爭二審判決，六樓公共衛浴地板防水層失效修復費用採用台
    灣營建防水技術協進會估價，故被告必需委託台灣營建防水
    技術協進會或其會員有防水技術證照之工程公司派工程技術
    人員來，依照台灣營建防水技術協進會所要求修復方式執行
    修復。六樓公共衛浴地板防水層失效，是被告許再旺前顧(
    應為雇)用無防水技術證照人員來修繕，施工品質不良所致
    ，本案不同意其在再顧(應為雇)工來修復，應由五樓陳柔惠
    委託有防水技術證照之台灣營建防水技術協進會，指派其會
    員有防水技術證照工程師來依台灣營建防水技術協進會要求
    修復方式執行修復。本件有關排除漏水侵害之修復工程，之
    修繕費用及修復工法方式，均是法院及債權人提供的估價，
    修復費用，故應由台灣營建防水技術協進會派其公司有工程
    技術人員來執行修復。
　㈢並聲明：111年度司執字第32222號強制執行，聲請立即停止
    強制執行，駁回。
二、被告則以：　　
　　判決主文是被告進來修理，沒有說要請台灣營建技術協進會
    來做，所以原告起訴不符合異議之訴的要件。並聲明：原告
    之訴駁回。
三、得心證之理由：
　㈠按當事人主張有利於己之事實者，就其事實有舉證之責任，
    民事訴訟法第277 條前段定有明文，是民事訴訟如係由原主
    張權利者，應先由原告負舉證之責，若原告先不能舉證，以
    證實自己主張之事實為真實，則被告就其抗辯事實即令不能
    舉證，或其所舉證據尚有疵累，亦應駁回原告之請求（最高
    法院17年上字第917 號判例意旨參照）。又事實有常態與變
    態之分，其主張常態事實者無庸負舉證責任，反之，主張變
    態事實者，則須就其所主張之事實負舉證責任（最高法院86
    年度台上字第891 號判決意旨參照）。　　　
　㈡次按除別有規定外，確定之終局判決就經裁判之訴訟標的，
    有既判力。強制執行，依左列執行名義為之：一、確定之終
    局判決。民事訴訟法第400條、強制執行法第4條第1項第1款
    分別定有明文。依據前開條文，應可知於判決終局確定後，
    獲有利判決之債權人，即有依法請求執行法院以強制力命債
    務人履行債務之權利；且受不利判決之債務人原則上應不得
    就相同之標的再為爭執，以尊重原確定判決之既判力。惟終
    局判決確定後至債務人履行債務前，所需耗費之時日不在少
    數，是當事人間之權利義務關係因新生事實以致有所變動之
    情形所在多有，從而，強制執行法第14條第1項前段即特別
    規定：「執行名義成立後，如有消滅或妨礙債權人請求之事
    由發生，債務人得於強制執行程序終結前，向執行法院對債
    權人提起異議之訴。」等語，以保障債務人就變動後之新權
    利義務狀態再為爭執之權利；又因確定判決所得審酌之事實
    ，僅至言詞辯論終結日止，是強制執行法第14條第1項後段
    復規定：「如以裁判為執行名義時，其為異議原因之事實發
    生在前訴訟言詞辯論終結後者，亦得主張之。」等語，以釐
    清所謂「新生事實」之時點。揆諸前開說明，應可知於執行
    名義係確定判決之情形，債務人應僅得就執行名義判決之言
    詞辯論終結日後所新生之消滅或妨礙債權人請求事由主張其
    權利。是以，倘債務人係就執行名義判決之正確性有所爭執
    ，或當事人間雖有權利義務之更動，惟非屬執行名義判決言
    詞辯論終結日後之新生事實所致，因執行名義判決仍有效存
    立，是受理之法院即不得再為相異之認定。於此情形，債務
    人自應以就執行名義判決提起再審之方式進行救濟，方為適
    法。
　㈢被告以本院109年度簡上字第356號確定判決為執行名義對原
    告聲請強制執行，本院依強制執行法第115條第1項、第127
    條辦理，核屬正當。原告雖執詞主張：被告至今尚未安排台
    灣營建防水技術協進會之會員防漏修復工程公司工程人員來
    修繕，修復工程尚未啟動也未完工云云，然觀本院命原告於
    收受執行命令之日起15日內，依本院109年簡上字第356號主
    文第1項履行，逾期不履行，本院將以債務人(原告)之費用
    ，命第3人代為履行，係依照前開判決主文執行，該主文並
    未命台灣營建防水技術協進會之會員防漏修復工程公司工程
    人員執行；況且，前開判決主文第1項、第2項沒有先後順序
    關係，故原告主張應先執行該判決主文第1項後，伊才願意
    履行判決主文第2項云云，非屬正當，不應准許。從而，原
    告之前開主張均與該判決主文不符，亦非當事人間之權利義
    務關係因新生事實以致有所變動者，自與強制執行法第14條
    第1項之規定不符，爰是，原告主張撤銷本院111年度司執字
    第32222號強制執行程序為無理由，不應准許。
四、從而，原告請求111年度司執字第32222號強制執行，聲請立
    即停止強制執行，駁回，為無理由，應予駁回。
五、本件事證已臻明確，兩造其餘攻擊防禦方法與判決之結果不
    生影響，爰不一一贅論，併此敘明。
六、訴訟費用負擔之依據：民事訴訟法第78條。本件訴訟費用額
    ，依後附計算書確定如主文所示金額。
中　　華　　民　　國　　111 　年　　7 　　月　　14　　日
                      臺北簡易庭  法  官  趙子榮
以上正本係照原本作成
如對本判決上訴，須於判決送達後20日內向本庭提出上訴狀。如
委任律師提起上訴者，應一併繳納上訴審裁判費。
中　　華　　民　　國　　111 　年　　7 　　月　　14　　日
                                  書記官  陳怡安
計   算   書：
項        目             金   額（新臺幣）    備    註
第一審裁判費             2650元
合        計             2650元